【裁判字號】    99,交聲,240
【裁判日期】    990318
【裁判案由】    違反道路交通管理處罰條例聲明異議
【裁判全文】
臺灣士林地方法院交通事件裁定  九十九年度交聲字第二四○號
受處分人
即異議人  乙○○
上列受處分人即異議人因違反道路交通管理處罰條例事件，對於
臺北市交通事件裁決所中華民國九十九年二月二十四日所為之處
分（原處分案號：北市裁罰字第裁二二—Ｚ00000000號
），聲明異議，本院裁定如下：
    主  文
異議駁回。
    理  由
一、按汽車行駛於高速公路、快速公路或設站管制之道路，不遵
    使用限制、禁止、行車管制及管理事項之管制規則而有行車
    速度超過規定之最高速限者，處汽車駕駛人新臺幣（下同）
    三千元以上六千元以下罰鍰，並記違規點數一點，道路交通
    管理處罰條例第三十三條第一項第一款、第六十三條第一項
    第一款分別定有明文。又汽車駕駛人行駛高、快速公路行車
    速度超過規定之最高速限二十公里以上未滿四十公里，期限
    內繳納或到案聽候裁決者，處三千五百元罰鍰，並記違規點
    數一點，亦為違反道路交通管理事件統一裁罰基準表所明定
    。
二、原處分意旨略以：受處分人即異議人乙○○駕駛車牌號碼一
    一五五—ＤＥ號自用一般小客車，於民國九十九年一月三日
    下午三時五分許，行經國道三號公路北上七公里處，行車速
    限為時速九十公里之路段，超速行駛，經內政部警政署國道
    公路警察局第九警察隊警員，以雷射測速儀測得時速為一百
    十七公里，超過規定之最高速限二十公里以上未滿四十公里
    ，經該警察隊警員以受處分人有違反道路交通管理處罰條例
    第三十三條第一項第一款之違規行為攔停舉發，經受處分人
    於應到案期限前提出申訴，經原處分機關即臺北市交通事件
    裁決所函請舉發機關即內政部警政署國道公路警察局第九警
    察隊調查結果，仍認受處分人有前揭違規行為，乃依道路交
    通管理處罰條例第三十三條第一項第一款、第六十三條第一
    項第一款及違反道路交通管理事件統一裁罰基準表之規定，
    於同年二月二十四日以北市裁罰字第裁二二—Ｚ00000
    000號裁決書裁處受處分人罰鍰三千五百元，並記違規點
    數一點。
三、異議意旨略以：受處分人行駛於內側車道時，有一輛與受處
    分人所駕駛車輛同廠牌、車型、顏色之車輛，在中間車道急
    速通過，舉發警員所測得之車速應為該車之車速，本件舉發
    顯有錯誤云云。
四、經查，受處分人於上揭時地駕駛前揭車輛，經內政部警政署
    國道公路警察局第九警察隊甲○○○○，以雷射測速儀測得
    時速為一百十七公里，有超過規定之最高速限二十七公里之
    違規行為，業據證人甲○○○○於本院調查時，以具結擔保
    其供述之真實性，並在負擔偽證罪之處罰之心理狀態下證稱
    ：於九十九年一月三日下午三時五分許，我與楊文彬警員在
    國道三號公路北上七公里處路肩執行定點測速勤務，該處為
    同向三線車道，限速九十公里，我們站在巡邏車外，當時是
    由我手持器號ＴＳ○○○二七九號雷射測速儀，面向來車執
    行測速，當時我見受處分人所駕駛之銀色自用小客車行駛在
    外側車道，由南往北方向迎面而來，車速明顯較其他車輛快
    ，我即透過雷射測速儀上方鏡頭瞄準受處分人車頭之位置，
    於鏡頭內我看見在受處分人所駕駛車輛車頭懸掛車牌處出現
    一個雷射紅點，我即按下雷射測速儀板機，雷射測速儀之螢
    幕上顯示測得之車速為一百十七公里，測距為一百九十一公
    尺，我執行測速時，受處分人所駕駛車輛之前方及右側並無
    其他車輛通過，當我正想以指揮棒示意受處分人停車時，受
    處分人突然駕車切到中間車道，我立刻駕駛巡邏車搭載楊文
    彬警員跟隨在後，至北上五‧五公里較安全之避側彎處，始
    開啟警示燈並鳴警笛示意受處分人停車，並出示雷射測速儀
    所測得之車速及測距給受處分人觀看，因為受處分人所駕駛
    之車輛從我停放之巡邏車旁邊經過，我曾以肉眼注視受處分
    人所駕駛車輛之廠牌、車型、顏色，所以我能確定我所執行
    測速之車輛確為受處分人所駕駛之車輛等語綦詳（見本院卷
    第二十三頁至第二十八頁），並有內政部警政署國道公路警
    察局公警局交字第Ｚ00000000號舉發違反道路交通
    管理事件通知單、內政部警政署國道公路警察局第九警察隊
    九十九年一月十九日公警九交字第○九九○九七○○三八號
    函在卷可稽（見本院卷第七頁、第十二頁）。又本件執行測
    速所使用廠牌：ＬＴＩ、型號：ＴＲＵＳＰＥＥＤ、器號：
    ＴＳ○○○二七九號之非照相式雷射測速儀，係國道公路警
    察局所配發，經經濟部標準檢驗局檢定合格，檢定合格單號
    碼：ＭＯＧＢ0000000、檢定日期：九十八年五月二
    十日、有效日期：九十九年五月三十一日，亦有雷射測速儀
    檢定合格證書附卷足憑（見本院卷第三十二頁），足見該科
    學儀器採證結果之正確性。綜上，受處分人駕駛前揭車輛，
    於舉發時地，有超過規定之最高速限二十公里以上未滿四十
    公里之時速行駛之違規行為，應堪認定。是受處分人上開辯
    解，顯係卸責之詞，不足採信。至受處分人聲請調閱舉發地
    點監視錄影器錄影畫面，惟舉發地點並未設置監視錄影器，
    此據證人甲○○○○結證在卷（見本院卷第二十九頁），本
    院自無從調取；另受處分人聲請傳喚隨車人員證明其駕車行
    駛於內側車道時，有同廠牌、車型、顏色之車輛急速通過，
    然其遭執行測速當時係行駛於外側車道，業據證人甲○○○
    ○結證如上，是本院認亦無傳喚之必要，附此敘明。
五、原處分機關對受處分人前揭違規行為，依道路交通管理處罰
    條例第三十三條第一項第一款、第六十三條第一項第一款及
    違反道路交通管理事件統一裁罰基準表之規定，於九十九年
    二月二十四日以北市裁罰字第裁二二—Ｚ00000000
    號裁決書裁處受處分人罰鍰三千五百元，並記違規點數一點
    ，核無不當，是本件聲明異議為無理由，應予駁回。
據上論斷，應依道路交通案件處理辦法第十九條，裁定如主文。
中    華    民    國    99    年    3     月    18    日
                          臺灣士林地方法院交通法庭
                              法      官  孫萍萍
以上正本證明與原本無異。
如不服本裁定，應於送達後五日內，向本院提出抗告狀。
                              書  記  官  劉易柔
中    華    民    國    99    年    3     月    18    日

司法院資訊處製作；財團法人民間司法改革基金會備份。
